臺灣臺中地方法院刑事判決　　　　　　　　　　　　 九十三年度交訴字第九二號
　　公　訴　人　臺灣臺中地方法院檢察署檢察官
　　被　　　告　乙○○
右被告因公共危險等案件，經檢察官提起公訴（九十三年度偵字第一五一三號）本院
判決如左：
    主  文
乙○○服用酒類，不能安全駕駛動力交通工具而駕駛，處有期徒刑貳月，如易科罰金
，以佰元折算壹日；又駕駛動力交通工具肇事，致人受傷而逃逸，處有期徒刑陸月
，如易科罰金，以佰元折算壹日。應執行有期徒刑柒月，如易科罰金，以佰元折
算壹日。
    事  實
一、乙○○於民國九十三年一月六日晚間十時起至十時三十分許，在台中市○○○路
    友人住處飲用葡萄酒，已呈酒醉狀態而達不能安全駕駛動力交通工具之程度，竟
    不顧公眾之安危，猶於服用酒類後，駕駛７１３１─ＨＰ號自用小客車，由上開
    處所出發。於同日晚間十一時許，乙○○沿台中市○區○○路由南往北方向行駛
    ，於行經五權路與柳川西路口時，適有丙○○騎乘ＯＢＯ─７３９號重型機車，
    沿柳川西路由東向西方向行駛，在該交岔路口上停等紅燈。乙○○因不勝酒力，
    不慎撞擊在柳川西路上之ＯＢＯ─７３９號重型機車，人車倒地後，丙○○左下
    腿挫傷、右前臂挫傷、右髖部挫傷（乙○○涉嫌過失傷害部分，另經公訴人為不
    起訴處分）。詎乙○○明知車禍肇事致人受傷，竟未採取救護或其他必要措施，
    反而駕車加速逃逸。經目擊民眾甲○○發現後，尾隨在乙○○所駕駛之車輛後方
    ，迨乙○○將車輛停放在五權西一街與五權四街口時，即通知警方。警方據報於
    九十三年一月六日晚間十一時二十二分到場，測得乙○○之呼氣中酒精濃度，高
    達每公升零點七三毫克，而查悉上情。
二、案經臺中市警察局第一分局報請臺灣臺中地方法院檢察署檢察官偵查起訴。
    理  由
一、訊據被告乙○○對於右揭時、地酒後開車之犯罪事實坦承不諱，惟矢口否認有何
    肇事逃逸犯行，辯稱：並沒有發生車禍，也沒有撞到機車，我的保險桿雖然掉下
    來，但沒有一點擦撞痕跡，當時我車停在五權西一街我在車上睡覺，被警察拖下
    車說我肇事，我的輪胎也破掉，警察卻說我肇事逃逸，保險桿可能是拖吊時掉的
    云云。經查：
  (一)前述犯罪事實，有證人甲○○之證言、呼氣中酒精濃度測試結果資料一紙、台中
    市○○○道路交通事故調查報告表及現場圖、照片四張（分別為７１３１─ＨＰ
    號自用小客車及ＯＢＯ─７３９號重型機車於事發後之外觀）、診斷證明書一份
    等證據可資證明。
  (二)被告雖以前情置辯，並提出在拖吊場所拍攝之７１３１─ＨＰ號自用小客車外觀
    照片七張做為佐證。惟依證人甲○○到庭證稱：我當場有看到被告駕車肇事情形
    ，那時我尾隨在他後面，他也有煞車，我看到他煞車有擦撞到被害人，機車有跌
    倒。他撞到之後煞車然後又走，他沒有下來看；我有看到被告加速逃逸等語。而
    依卷附警製之小客車、機車外觀照片（偵卷第廿一、廿二頁）及道路交通事故現
    場圖上之文字敘述，均可知被告之汽車於肇事後即有前保桿損壞之情形，被害人
    機車則是前面板損，兩者之受損部位與被告汽車進入路口時，被害人機車停車位
    置係在其右前方之相關位置相符。被告汽車保險桿當不可能無緣無故掉下及輪胎
    破掉，而可能為輪胎部分因撞擊而破掉，且因此導致被告無法行駛太遠即停於路
    邊、並因此導致保險桿有被震掉之情形。而依被告於事發前已行駛一小段路，事
    發後復能將車停妥於路邊，其於發生車禍時當不可能爛醉如泥，一無所知，其於
    證人甲○○告知伊撞到人時不做回應，亦有可能係為逃避責任，裝聾作啞，故做
    嗜睡狀，被告所辯並無足採，其於肇事後離開現場，於證人甲○○追上告知後復
    不做處理，其有肇事逃逸之犯意甚為顯然。再按服用酒類不能安全駕駛動力交通
    工具之認定，參考德國、美國之認定標準，對於駕駛人於呼氣中酒精濃度達每公
    升零點五五毫克以上，血液濃度達百分之○．一一以上者，肇事率為一般正常人
    之十倍，應認為已達不能安全駕駛之標準（法務部八十八年五月十八日八八年度
    法檢字第一六六九號函參照），被告乙○○肇事後所測得呼氣酒精濃度為０．七
    九毫克，已超逾前開不能安全駕駛之標準。被告當時確係處於不能安全駕駛動力
    交通工具之狀態，至為灼然。事證已臻明確，被告之犯行均堪以認定。
二、核被告乙○○所為，係犯刑法第一百八十五條之三、第一百八十五條之四之公共
    危險罪。所犯上開二罪間，犯意各別，行為互異，應予分論併罰。爰審酌被告之
    素行、於不能正常操控車輛之情形而達不能安全駕駛之程度時仍駕車上路，無視
    於公眾安全及其於肇事後未能對其所造成之損害適當處理，不但未報警處理、救
    護傷者，反於被追上後仍躺在車上睡覺，態度惡劣，及被告已與被害人達成和解
    等一切情狀，分別判處如主文所示之刑及定其應執行刑，並均諭知易科罰金之折
    算標準。
據上論斷，依刑事訴訟法第二百九十九條第一項前段，刑法第一百八十五條之三、第
一百八十五條之四、第四十一條第一項前段、第二項、第五十一條第五款，罰金罰鍰
提高標準條例第二條，判決如主文。
本案經檢察官葉芳如到庭執行職務。
中      華      民      國    九十三    年     十一     月      八      日
                              臺灣臺中地方法院交通法庭
                                  審判長法  官  許  金  樹
                                        法  官  郭  德  進
                                        法  官  王  靜  秋
右正本證明與原本無異。
如不服本判決，應於送達後十日內向本院提出上訴狀（須附繕本），上訴於臺灣高等
法院臺中分院。
                                        書記官
中      華      民      國    九十三    年     十一    月     十一      日
附錄論罪科刑法條
刑法第一百八十五條之三
服用毒品、麻醉藥品、酒類或其他相類之物，不能安全駕駛動力交通工具而駕駛者，
處一年以下有期徒刑、拘役或三萬元以下罰金。
刑法第一百八十五條之四
駕駛動力交通工具肇事，致人死傷而逃逸者，處六月以上五年以下有期徒刑。
